【裁判字號】    99,勞訴,51
【裁判日期】    991111
【裁判案由】    給付薪資等
【裁判全文】
臺灣板橋地方法院民事判決              99年度勞訴字第51號
原          告  乙○○
                丁○○
共同訴訟代理人  陳昭全律師
複  代  理  人  丙○○
被          告  東銓科技股份有限公司
法 定 代 理 人  甲○○
上列當事人間請求給付薪資等事件，於中華民國99年10月28日言
詞辯論終結，本院判決如下：
    主          文
被告應給付原告乙○○新臺幣壹拾萬捌仟捌佰玖拾伍元、原告
丁○○新臺幣拾捌萬柒仟捌佰肆拾伍元，及均自中華民國九十
九年九月二十八日起至清償日止按週年利率百分之五計算之利息
。
訴訟費用由被告負擔。
    事 實 及 理 由
壹、程序方面：被告經合法通知，未於言詞辯論期日到場，核無
    民事訴訟法第386條各款所列情形，爰依原告之聲請，由其
    一造辯論而為判決。
貳、當事人之主張：
一、原告方面：
    聲明：（一）被告應給付原告乙○○新臺幣（下同）138,89
    5元，及自起訴狀繕本送達翌日起至清償日止按年息百分之5
    計算之利息。（二）被告應給付原告丁○○387,845元，及
    自起訴狀繕本送達翌日起至清償日止按年息百分之5計算之
    利息。
    其陳述及所提出之證據如下：
（一）原告等2人前均任職於被告公司，然被告公司於民國97年1
      2月僅給付薪資之一半，雖被告公司有給付98年1、2月薪
      資，惟自98年3月起即未給付薪資，嗣於98年6月22日及7
      月6日以勞動基準法第11條第2款為由終止勞動契約，並開
      立98年3月至6月之薪資單予原告，以為積欠薪資之證明，
      且被告公司於未經原告等之同意下，逕自將投保單位變更
      為瑞積科技股份有限公司，原告等否認與瑞積科技股份有
      限公司有勞雇關係，茲因被告積欠原告等薪資，且未給付
      資遣費及預告工資，爰依法提起本件訴訟。
（二）原告乙○○部分：
  １、被告積欠薪資部分：
    (1)原告乙○○自94年12月12日即任職於被告公司，期間並未
      離職，亦未經被告公司告知任何職務調動，雖被告片面將
      原告之勞保於98年2月25日予以退保，而由第三人瑞積科
      技股份有限公司於同日予以加保，然原告所認知之雇主仍
      為被告公司，不因被告公司與第三人公司私下行為，而有
      所改變。
    (2)依97年12月薪資表記載，被告公司「實付金額20,145元」
      ，然實際上被告公司僅給付一半之金額即10,072元，尚有
      10,073元未為給付。
    (3)98年3、4月之薪資分別為19,470元、19,688元，被告尚未
      給付，合計共39,158元。
    (4)98年5、6月之應付金額低於基本工資，且均未給付，爰依
      依行政院勞工委員會公告自96年7月1日起調整之基本工資
      每月17,280元作為每月應支付薪資，合計34,560元。
    (5)合計，被告應給付原告乙○○83,791元。
  ２、被告積欠資遣費及預告工資部分：
    (1)被告既已於98年6月22日以勞動基準法第11條第2款為由終
      止勞動契約，即應依該法條規定給付資遣費及預告工資。
    (2)預告工資：原告任職於被告公司之年資為3年6個月，依法
      被告公司應定30日以上之預告期間而終止契約，然被告並
      未為之，則被告公司應給付預告期間30日之工資，原告爰
      以離職證明書所載「離職當日工資20,200元」主張被告公
      司應給付預告工資20,200元。
    (3)資遣費：原告乙○○爰以薪資表所載每月應領金額扣除無
      薪給假金額所得出之餘額，作為每月實領金額（實領金額
      低於17,280元者，以17,280元計），加總97年12月至98年
      5 月，共6個月之實領金額後，除以6個月，計算其平均工
      資，如此計算，97年12月至98年4月之實領金額分別為20,
      761 元、20,761元、19,077元、21,590元、20,200元，而
      98年5 月之實領金額即以17,280元計，則原告平均工資為
      19,945元，原告之年資為3年6個月，依法被告應給付1 又
      3/4 個月平均工資之資遣費34,904元。
  ３、總計被告應給付原告乙○○138,895 元。
（三）原告丁○○部分：
  １、被告積欠薪資部分：
    (1)原告丁○○自87年11月3 日起即任職於被告公司，期間並
      未離職，亦未經被告公司告知任何職務調動，雖被告片面
      將原告之勞保於97年7 月23日予以退保，而由第三人瑞積
      科技股份有限公司於同日予以加保，然原告所認知之雇主
      仍為被告公司。
    (2)依97年12月薪資表記載，被告公司「實付金額27,738元」
      ，然實際上被告公司僅給付一半之金額即13,869元，尚有
      13,869元未為給付。
    (3)98年3、4、5月之薪資分別為27,738元、27,879元、27,87
      9 元，被告尚未給付，合計共83,496元。
    (4)98年6 月之應付金額低於基本工資，且未給付，爰依基本
      工資17,280 元作為當月應支付薪資。
    (5)合計，被告應給付原告丁○○114,645 元。
  ２、被告積欠資遣費及預告工資部分：
    (1)預告工資：被告於98年7月6日以勞動基準法第11條第2 款
      終止勞動契約時，原告任職於被告公司之年資為10年8 個
      月，依法被告公司應定30日以上之預告期間而終止契約，
      然被告並未為之，則被告公司應給付預告期間30日之工資
      ，原告爰以離職證明書所載「離職當日工資28,800元」主
      張被告公司應給付預告工資28,800元。
    (2)資遣費：茲援引原告乙○○計算其平均工資之方式，如此
      計算，97年12月至98年5 月之實領金額均為28,200元，而
      原告適用勞動基準法之年資為6年8個月，被告應給付6 又
      2/3個月平均工資之資遣費188,000元，適用勞工退休金條
      例之年資為4年，被告應給付2個月平均工資之資遣費56,4
      00元，合計被告應給付資遣費244,400 元。
  ３、總計被告應給付原告劉瑞文387,845元。
（四）證據：提出行政院勞工委員會公告修正基本工資、勞工保
      險被保險人投保資料表（明細）、東銓科技股份有限公司
      員工薪資表、瑞積科技股份有限公司員工薪資表、離職證
      明書、東銓科技股份有限公司變更登記表、戶籍謄本、本
      院98年度板勞簡字第46號宣示判決筆錄、98年度板勞小字
      第43號民事判決、98年度司板勞調字第48號調解筆錄、98
      年度司板勞小調字第99號調解筆錄等影本為證據。
二、被告方面：被告經合法通知，未於言詞辯論期日到場，亦未
    提出準備書狀作何聲明或陳述。
參、得心證之理由：
一、原告主張之前揭事實，業據提出與其陳述相符之行政院勞工
    委員會公告修正基本工資、勞工保險被保險人投保資料表（
    明細）、東銓科技股份有限公司員工薪資表、瑞積科技股份
    有限公司員工薪資表、離職證明書等影本為證據。
二、按被告已於相當時期受合法之通知，而於言詞辯論期日不到
    場，亦未提出準備書狀爭執者，依民事訴訟法第280條第3項
    規定，準用同條第1項之規定，視同自認。本件被告於言詞
    辯論期日前相當時期受合法通知，卻未於言詞辯論期日到場
    ，又未提出準備書狀爭執，自應依法視為對原告主張之事實
    自認，則自足認為原告前述主張之事實為真實。
三、綜上所述，原告等2人主張依勞動契約之法律關係，訴請被
    告給付薪資、資遣費、預告期間工資等項目，及均自起訴狀
    繕本送達翌日即99年9月28日起至清償日止按週年利率百分
    之五計算之利息，即屬正當，應予准許。
肆、結論：本件原告之訴為有理由，並依民事訴訟法第385條第1
    項前段、第78條，判決如主文。
中    華    民    國    99    年    11    月    11    日
              勞工法庭  法  官  許瑞東
以上正本證明與原本無異
如對本判決上訴，須於判決送達後20日內向本院提出上訴狀
中    華    民    國    99    年    11    月    11    日
                        書記官  賴玉芬

司法院資訊處製作；財團法人民間司法改革基金會備份。
